Minutes et répertoires du notaire Jean SAINFRAY, mars 1718 - 27 mars 1741 (étude XVI)
Archives nationales
Minutes et répertoires du notaire Jean SAINFRAY (étude XVI)
mars 1718 - 27 mars 1741
MC/ET/XVI/650 - MC/ET/XVI/702, MC/RE/XVI/6
Etude XVI; Sainfray, Jean
Archives nationales de France
Minutes et répertoires: la loi 2008-696 du 15 juillet 2008 relative aux archives a fixé à 75 ans à compter de la date de l'acte, ou à 25 ans à compter de la date du décès de l'intéressé si ce délai est plus bref, le délai de communication des minutes et répertoires des notaires; ce délai est porté à 100 ans à compter de la date de l'acte si le document se rapporte à un mineur (code du Patrimoine, articles L213-2, 4e d et 5e).
Autres documents de l'étude (dossiers de clients, comptabilité...): s'agissant d'archives privées, ces documents sont communicables selon les modalités fixées par le déposant ou le donateur.
Certains documents ne sont pas accessibles en raison de leur mauvais état de conservation.
Versement
Accès aux instruments de recherche de tous les notaires de l’étude XVI
Archives de l'étude XVI
- Minutes de Jean SAINFRAY, janvier 1718 - 27 mars 1741; MC/ET/XVI/650 - MC/ET/XVI/702
  - Minutes. 1718, janvier - 1718, juin, janvier 1718 - juin 1718; MC/ET/XVI/650
    Informations complémentaires:
    1718, janvier à 23 février: actes passés par-devant Jean-Louis Le Semelier.
    1718, 2 mars à juin: actes passés par-devant Jean Sainfray.
    Informations concernant le classement:
    Le niveau inférieur de description, quand il existe, correspond aux minutes d'actes. Toutes les minutes ne sont pas forcément décrites une à une. Les descriptions de ces minutes sont plus ou moins détaillées.
    - Inventaire après décès de Louis BLEIN, maître à danser à Paris, 19 mars 1718; MC/ET/XVI/650
      Origine de l'information:
      Musique XVIIIe siècle, danseurs (1.088 actes), par Madeleine Jurgens, Mireille Rambaud, Valérie Brousselle, 1963, 1984-1996. Le fichier a été traité pour la partie 'danseurs'.(fichier papier entièrement dématérialisé; voir contexte dans le Plan d’orientation général - Notaires de Paris, guides thématiques du Minutier).
      Date de création de la notice: 2005
      inventaire après décès; Blein, Louis; enseignant; danseur
    - Mercier (Pierre) marchand tapissier rue de la Huchette § apprentissage de la fille de .., 16 mai 1718; MC/ET/XVI/650
      Artisans XVIIIe siècle, par M. Rambaud et C. Grodecki, 1956-1977 ( fichier papier entièrement dématérialisé; voir contexte dans le Plan d’orientation général - Notaires de Paris, guides thématiques du Minutier).
      Date de révision: 2011-2012
      Date de création de la notice: 2010
      contrat d'apprentissage; Mercier, Pierre
    - Sobré (Claude) maçon à Seuran § marché (réparations), 22 mai 1718; MC/ET/XVI/650
      marché; Sobré, Claude
    - Procuration par Ursule PRUNIER, veuve de Louis BLEIN, maître à danser, à Nicolas BOURGOGNE, bourgeois de Paris, pour le partage des biens du défunt., 25 mai 1718; MC/ET/XVI/650
      procuration; Blein, Louis; Prunier, Ursule; Bourgogne, Nicolas; enseignant; danseur
    - La Mouche (Pierre) maître maçon rue Beauregard § bail par .., 2 juin 1718; MC/ET/XVI/650
      bail; La Mouche, Pierre
    - Lasally (Nicolas) horloger place Maubert § apprentissage de la fille de .., 13 juin 1718; MC/ET/XVI/650
      contrat d'apprentissage; Lasally, Nicolas
    - Alorge (Jean) maître tabletier rue de la Barillerie § apprentissage de la fille de .., 27 juin 1718; MC/ET/XVI/650
      contrat d'apprentissage; Alorge, Jean
  - Minutes. 1718, juillet - 1718, décembre, juillet 1718 - décembre 1718; MC/ET/XVI/651
    - SEGUIN (Pierre), Maître peintre et doreur § Présent au mariage SEGUIN-FRANCOLIN, 14 juillet 1714; MC/ET/XVI/651
      contrat de mariage; Seguin, Pierre; Seguin-Francolin, M.
    - BLIN (Michel) Marchand Tapissier Piliers de la Tonnellerie § Vente par .., 10 juillet 1718; MC/ET/XVI/651
      acte de vente; Blin, Michel
    - BENOIST (Alexandre) Maître peintre Rue au Maire § Mise en apprentissage de la femme de .., 1er août 1718; MC/ET/XVI/651
      contrat d'apprentissage; Benoist, Alexandre
    - TOURTIER (Louis) Maître Serrurier Rue Saint-Honoré § Mise en apprentissage de la fille de .., 8 août 1718; MC/ET/XVI/651
      contrat d'apprentissage; Tourtier, Louis
    - Vigreux (Louis) maître serrurier rue de Touraine § bail, 20 août 1718; MC/ET/XVI/651
      bail; Vigreux, Louis
    - Doirat (Etienne) maître ébéniste grande rue du fg. Saint-Antoine § apprentissage de la fille de .., 5 décembre 1718; MC/ET/XVI/651
      contrat d'apprentissage; Doirat, Etienne
    - La Mouche (Pierre de) maître maçon rue Beauregard § Vente, 6 décembre 1718; MC/ET/XVI/651
      acte de vente; La Mouche, Pierre de
    - Drouin (Louis) maître peintre à Paris § apprentissage de la fille de feu .., 12 décembre 1718; MC/ET/XVI/651
      contrat d'apprentissage; Drouin, Louis
    - Delafaye (Jean) maître maçon rue Transnonnain § quittance, 18 décembre 1718; MC/ET/XVI/651
      quittance; Delafaye, Jean
  - Minutes. 1719, janvier - 1719, avril, janvier 1719 - avril 1719; MC/ET/XVI/652
    - Quittance de 12000 livres reçues par Jean Delafaye, maître maçon, pour la construction d'une maison sise rue Saint-Claude à la Villeneuve, appartenant à Pierre La Mouche, maître maçon. Devis et marché avaient été passé le 27 mai 1718 par devant Linocier et de Mouchy qui a la minute. Les parties ont choisi pour arbitre Jean Girard Vuiet, architecte., 15 janvier 1719; MC/ET/XVI/652
      Histoire de l'art, 1700-1750, études XIII à XXXIX (env. 7.500 actes), par Mireille Rambaud, 1966-1975 (fichier papier entièrement dématérialisé; voir contexte dans le Plan d’orientation général - Notaires de Paris, guides thématiques du Minutier).
      Date de révision: 2010
      Date de création de la notice: 2006
      quittance; Saint-Claude (rue); Delafaye, Jean; La Mouche, Pierre; Vuiet, Jean Girard; architecte; maçon
    - Delafaye (Jean) maître maçon rue Transnonnain § quittance, 15 janvier 1719; MC/ET/XVI/652
    - Hezette (Jean Charles) maître tabletier rue du Harlay § Inventaire après décès de .., 16 janvier 1719; MC/ET/XVI/652
      inventaire; Hezette, Jean Charles
    - Hezette (Jean Charles) maître tabletier rue du Harlay § renonciation de la veuve de .., 26 janvier 1719; MC/ET/XVI/652
      Hezette, Jean Charles
    - Vallet (Louis) maître serrurier rue de Beauregard § Constitution, 29 janvier 1719; MC/ET/XVI/652
      constitution de rente; Vallet, Louis
    - Convention et marché de Charpenterie pour une maison sise rue Saint-Claude à La Villeneuve appartenant à Pierre La Mouche, maître maçon. Cet acte est lié à un marché de maçonnerie passé le 27 mai 1718 par devant Linocier et de Mouchy qui a la minute., 3 février 1719; MC/ET/XVI/652
      convention; marché; Saint-Claude (rue); La Mouche, Pierre; maçon
    - La Mouche (Pierre) maître maçon rue Beauregard § Convention et marché, 3 février 1719; MC/ET/XVI/652
      marché; La Mouche, Pierre
    - Bouillette (François) maître menuisier rue Poissonnière § acte de notoriété aux dires de .., 27 février 1719; MC/ET/XVI/652
      Bouillette, François
    - Devis et marché de maçonnerie, charpenterie, peinture et autres, établi entre le prince Amédée de Savoie prince de Carignan, demeurant en son hôtel rue des Deux-Ecus, paroisse Saint-Eustache, et Pierre Mouret, maître maçon, François Bertin, maître charpentier, Martin Benoist, maître menuisier, Louis Martin, maître couvreur, Marie Gillet veuve de Silvain Ballot, maître plombier, Charles de La Forge, maître serrurier, Charles Eurard, maître vitrier, Jérôme Bourdu, maître peintre, demeurant rue Aumaire, paroisse Saint-Nicolas-des-Champs et Gilles Lecomte, maître paveur, pour la construction et l'aménagement de plusieurs corps de logis dans l'hôtel de Soissons, où réside le prince de Carignan., 4 mars 1719; MC/ET/XVI/652
      devis; marché; Deux-Ecus (rue des); Maire (rue au); Ballot, Sylvain; Benoist, Martin; Bertin, François; Bourdu, Jérôme; Carignan, Victor Amédée de Savoie (1690-1741, prince de); Eurard, Charles; Gillet, Marie; La Forge, Charles de; Lecomte, Gilles; Martin, Louis; Mouret, Pierre; charpentier; couvreur; maçon; menuisier; paveur-dalleur; peintre; plombier; serrurier; vitrier
    - Ferrière (Léonard) maçon à Noisy-le-Grand § quittance, 8 mars 1719; MC/ET/XVI/652
      quittance; Ferrière, Léonard
    - Devis et marché de maçonnerie et de couverture à faire pour l'édification d'une maison, neuve à la place de vieux bâtiments, sise Grande-Rue à Chaillot, appartenant à Mr. Duquesnay. Le devis est fait par Gabriel Prégot et Jean Delacroix, maçons à Chaillot., 21 mars 1719; MC/ET/XVI/652
      marché; Chaillot (rue de); Delacroix, Jean; Dusquesnay (M.); Prégot, Gabriel; maçon
    - Hezette (Jean Charles) maître tabletier rue du Harlay § Mariage de la fille de feu .., 10 avril 1719; MC/ET/XVI/652
      contrat de mariage; Hezette, Jean Charles
    - Coupry Dupré (François) marchand tapissier rue de Seuil § quittance et mainlevée, 24 avril 1719; MC/ET/XVI/652
      quittance; Coupry Dupré, François
  - Minutes. 1719, mai - 1719, septembre, mai 1719 - septembre 1719; MC/ET/XVI/653
    - Bail à Louis RICCOBONI, comédien italien ordinaire du duc d'Orléans, rue du Renard., 21 janvier 1719; MC/ET/XVI/653
      Théâtre XVIIIe siècle (395 actes), par Valérie Brousselle, Guillaume Nahon, Xenia Pamfilova, v. 1960-2000 (fichier papier entièrement dématérialisé; voir contexte dans le Plan d’orientation général - Notaires de Paris, guides thématiques du Minutier).
      Date de création de la notice: 2003
      bail; Renard (rue du); Riccoboni, Louis (1676-1753); acteur
    - La Mouche (Pierre) maître maçon rue de Beauregard § bail par .., 30 mars 1719; MC/ET/XVI/653
    - Dutartre (Denis) marchand mercier joaillier à Paris § bail à la Veuve de .., 2 mai 1719; MC/ET/XVI/653
      bail; Dutartre, Denis
    - Baudichon (François) maître et marchand tapissier sous les Piliers de la Tonnellerie § apprentissage de la fille de .., 5 juin 1719; MC/ET/XVI/653
      contrat d'apprentissage; Baudichon, François
    - La Mouche (Pierre) maître maçon rue Beauregard § bail par .., 9 juin 1719; MC/ET/XVI/653
    - Fardeil (Jean) maître horloger rue de Bièvre § apprentissage de la fille de .., 12 juin 1719; MC/ET/XVI/653
      contrat d'apprentissage; Fardeil, Jean
    - Quittance par Gilles Rivet, architecte entrepreneur de bâtiments, admis à l'académie d'architecture, demeurant rue Geoffroy Lasnié., 30 juin 1719; MC/ET/XVI/653
      quittance; Geoffroy-l'Asnier (rue); Rivet, Gilles; architecte; chef d'entreprise
    - Naquefaire (Jean), maître menuisier, rue du Parc Royal § Alloué, 2 juillet 1719; MC/ET/XVI/653
      contrat de travail; Naquefaire, Jean
    - Menuisier (alloué) § Contrat pour 2 ans, entre Augustin Flamand, âgé de 31 ans, et Jouin Noquefoire, maître menuisier. Nourri, logé, blanchi, moyennant 100 livres., 2 juillet 1719; MC/ET/XVI/653
      contrat de travail; Flamand, Augustin; Noquefoire, Jouin
    - Metoyer (Nicolas) architecte rue du Four § Vente par la veuve de .., 6 septembre 1719; MC/ET/XVI/653
      acte de vente; Metoyer, Nicolas
    - Lherault (Jean Baptiste) maçon à Argenteuil § Apprentissage du fils de .., 11 septembre 1719; MC/ET/XVI/653
      contrat d'apprentissage; Lherault, Jean Baptiste
    - Lenfant (Denis) maître doreur sur métaux rue de la Ferronnerie § Obligation, 22 septembre 1719; MC/ET/XVI/653
      obligation; Lenfant, Denis
    - Lefranc (Nicolas) maître doreur sur métaux rue d'Argenteuil § obligation, 22 septembre 1719; MC/ET/XVI/653
      obligation; Lefranc, Nicolas
    - Estienne (Louis) maître graveur rue de la Vannerie § procuration, 23 septembre 1719; MC/ET/XVI/653
      procuration; Estienne, Louis
    - Quittance par Louis RICCOBONI, comédien italien ordinaire du duc d'Orléans, rue du Renard., 25 octobre 1720; MC/ET/XVI/653
      quittance; Renard (rue du); Riccoboni, Louis (1676-1753); acteur
  - Minutes. 1719, octobre - 1719, décembre, octobre 1719 - décembre 1719; MC/ET/XVI/654
    - Tardif (François) maître et marchand potier d'étain rue Saint Martin § bail à .., 4 février 1719; MC/ET/XVI/654
      bail; Tardif, François
    - Loyer (Claude) maître brodeur à Paris § Convention de la Veuve de .., 12 octobre 1719; MC/ET/XVI/654
      Loyer, Claude
    - Rantoy (Etienne) maître brodeur à Paris § convention de la Veuve de .., 12 octobre 1719; MC/ET/XVI/654
      Rantoy, Etienne
    - Dorgebray (Denis) maître menuisier à Beauvais § procuration des héritiers de .., 21 octobre 1719; MC/ET/XVI/654
      procuration; Dorgebray, Denis
    - Dorgebray (Joseph) menuisier à Beauvais § procuration, 21 octobre 1719; MC/ET/XVI/654
      procuration; Dorgebray, Joseph
    - Dorgebray (Jean) maître menuisier à Beauvais § procuration, 21 octobre 1719; MC/ET/XVI/654
      procuration; Dorgebray, Jean
    - Certificat de vie pour la fille de Louis Lebel, architecte et entrepreneur pour les ouvrages du roi, demeurant à Lyon., 25 octobre 1719; MC/ET/XVI/654
      notoriété; Lyon (Rhône); Lebel, Louis; architecte; chef d'entreprise
    - La Mouche (Pierre) maître maçon rue de Beauregard § quittance et mainlevée, 28 octobre 1719; MC/ET/XVI/654
      quittance; La Mouche, Pierre
    - Vergne (François), maître menuisier, grande rue du Faubourg Saint-Denis § Quittance et mainlevée, 28 octobre 1719; MC/ET/XVI/654
      quittance; mainlevée; Vergne, François
    - La Mouche (Pierre) maître maçon rue de Beauregard § quittance et mainlevée, 31 octobre 1719; MC/ET/XVI/654
    - Moisseron (Etienne) maçon à Marly § quittance de remboursement, 2 novembre 1719; MC/ET/XVI/654
      quittance; Moisseron, Etienne
    - Mirel (Jacques), menuisier des bâtiments du roi, à Marly § Quittance de remboursement, 2 novembre 1719; MC/ET/XVI/654
      quittance; Mirel, Jacques
    - Drouart (Charles), peintre, cour de Lamoignon § Mariage de .., 12 novembre 1719; MC/ET/XVI/654
      contrat de mariage; Drouart, Charles
    - Bidault (Louis) marchand tapissier rue des Prouvaires § Mémoire et vente de meubles, 15 novembre 1719; MC/ET/XVI/654
      acte de vente; Bidault, Louis
    - Marché passé par Gabriel Chirex, Claude Chaulot et Barthélemy Bourdet, architectes entrepreneur des bâtiments du roi, Gabriel Chirex demeurant au Vieux Louvre, avec Simon Baron, maître carrier., 30 novembre 1719; MC/ET/XVI/654
      marché; Louvre (palais du); Baron, Simon; Bourdet Barthélemy; Chaulot, Claude; Chireix, Gabriel; architecte; carrier; chef d'entreprise
    - Moirin (Justin), peintre, rue du Petit Lion § apprentissage de la fille de, 4 décembre 1719; MC/ET/XVI/654
      contrat d'apprentissage; Moirin, Justin
    - Metoyer (Nicolas Martin) architecte à Paris § bail par la veuve de .., 16 décembre 1719; MC/ET/XVI/654
      bail; Metoyer, Nicolas Martin
    - Convention par laquelle François Meley, greffier des bâtiments, avec sa femme, se sont obligés de faire un nouveau bâtiment d'une maison, sise rue Barre-du-Bec, avec les matériaux d'un ancien bâtiment dont les murs et fondations avaient été conservés, suivant les plans et profils joints et suivant le devis fait par Pierre Dusable, maître maçon et autres. La visite et réception sera faite par Boffrand, architecte., 30 décembre 1719; MC/ET/XVI/654
      convention; Barre-du-Bec (rue); Boffrand, Germain (1667-1754); Dusable, Pierre; Meley, François; architecte; maçon
  - Minutes. 1720, janvier - 1720, février, janvier 1720 - février 1720; MC/ET/XVI/655
    - La Mouche (Pierre) maître maçon rue de Beauregard § donation, 2 janvier 1720; MC/ET/XVI/655
      donation; La Mouche, Pierre
    - Delanoue (Jean Anne Jacques) marchand tapissier rue de Seine § acte de notoriété aux dires de .., 8 janvier 1720; MC/ET/XVI/655
      Delanoue, Jean Anne Jacques
    - Pochard (François) maître fondeur à Paris § quittance, 28 janvier 1720; MC/ET/XVI/655
      quittance; Pochard, François
    - Chiboust (Claude Nicolas) maître fondeur; rue Jean Robert § quittance, 28 janvier 1720; MC/ET/XVI/655
      quittance; Chiboust, Claude Nicolas
    - La Mouche (Pierre) maître maçon rue de Cléry § Constitution, 1er février 1720; MC/ET/XVI/655
      constitution de rente; La Mouche, Pierre
    - Foliot (Nicolas) maître menuisier rue de Clery § quittance de remboursement, 3 février 1720; MC/ET/XVI/655
      quittance; Foliot, Nicolas
    - Metoyer (Nicolas Martin) architecte, entrepreneur de bâtiments à Paris § quittance de remboursement par la veuve de .., 5 février 1720; MC/ET/XVI/655
      quittance; Metoyer, Nicolas Martin
    - La Mouche (Pierre) maître maçon rue de Cléry § Vente de maison à .., 6 février 1720; MC/ET/XVI/655
      acte de vente; La Mouche, Pierre
    - Lequin (Jean Baptiste) marchand orfèvre, rue Bourg l'Abbé § Inventaire après décès de .., 6 février 1720; MC/ET/XVI/655
      inventaire; Lequin, Jean Baptiste
    - Bedié (Henri) maître peintre rue Neuve Saint-Laurent § quittance, 19 février 1720; MC/ET/XVI/655
      quittance; Bedié, Henri
  - Minutes. 1720, mars - 1720, avril, mars 1720 - avril 1720; MC/ET/XVI/656
    - Varogues (Jean) tapissier aux Gobelins § Consentement, 4 mars 1720; MC/ET/XVI/656
      Varogues, Jean
    - Vaucher (Claude) maître tapissier rue Neuve Saint-Merry § Inventaire après décès de Nicolas Chaloche, 11 mars 1720; MC/ET/XVI/656
      inventaire; Vaucher, Claude
    - Constitution de rente par Louis Leduc, architecte, bourgeois de Paris, et sa femme Marie Catherine de Cormilliole, demeurant rue du Fouarre, paroisse Saint-Etienne-du-Mont, à Joseph Sorin, officier de la garde robe du roi, demeurant rue de l'Arbre-Sec, paroisse Saint(Germain-l'Auxerrois., 3 avril 1720; MC/ET/XVI/656
      constitution de rente; Arbre-Sec (rue de l'); Fouarre (rue du); Cormilliole, Marie Catherine; Leduc, Louis; Sorin, Joseph; architecte; officier de la Garde-robe du roi (Ancien Régime)
    - Ruffin (Pierre) entrepreneur de bâtiments rue Barre du Bec § quittance, 3 avril 1720; MC/ET/XVI/656
      quittance; Ruffin, Pierre
    - Lebel (Louis) architecte et entrepreneur des ouvrages du Roi à Lyon § procuration, 4 avril 1720; MC/ET/XVI/656
      procuration; Lebel, Louis
    - Bugard (Joseph) serrurier à Mazerettes, C/ne/ Mirande, Gers § Expédition de contrat de mariage déposée le, 5 avril 1720; MC/ET/XVI/656
      contrat de mariage; Bugard, Joseph
    - Inventaire après décès de Louise Marchais, veuve de François Duvau, trésorier général de feue la Reine, demeurant rue du Pont-aux-Choux. La liste comprend plusieurs tapisseries dont certaines à sujet comme Les chasses de François Ier estimée 2400 livres., 7 avril 1720; MC/ET/XVI/656
      inventaire après décès; Pont-aux-Choux (rue du); Duvau, François; Marchais, Louise; trésorier
    - Devis et marché pour la construction à neuf d'une maison sise au village de Morcour, paroisse d'Andrésy, appartenant à Louis Leduc Dumesnil, architecte. Le devis est fait par Gilles Tiercelet, maître maçon et autres. Le 24 octobre 1720 les parties déclarent le marché nul et non avenu., 10 avril 1720; MC/ET/XVI/656
      devis; marché; Andrésy (Yvelines); Leduc-Dumesnim, Louis; Tiercelet, Gilles; architecte; maçon
    - Huot (Symphorien) maître serrurier rue Quincampoix § quittance, 29 avril 1720; MC/ET/XVI/656
      quittance; Huot, Symphorien
  - Minutes. 1720, mai - 1720, juin, mai 1720 - juin 1720; MC/ET/XVI/657
    - Quérot (Pierre) architecte juré du Roi rue de la Tissanderie estime les travaux § Quittance, 15 mai 1720; MC/ET/XVI/657
      quittance; Quérot, Pierre
    - La Mouche (Pierre) maître maçon rue Beauregard § marché fait par .. avec deux compagnons maçons, 15 mai 1720; MC/ET/XVI/657
    - Rousseau (Simon) architecte entrepreneur des bâtiments rue Aubry Boucher § Quittance, 15 mai 1720; MC/ET/XVI/657
      quittance; Rousseau, Simon
    - Le Tordeur (Jacques) architecte rue de la Heaumerie § Quittance et mainlevée, 27 mai 1720; MC/ET/XVI/657
      quittance; Le Tordeur, Jacques
    - Pinard (Louis Henri), orfèvre, rue des Cannettes § Quittance et mainlevée, 27 mai 1720; MC/ET/XVI/657
      quittance; mainlevée; Pinard, Louis Henri
    - Lourdet (Antoine) marchand joaillier rue Saint-Germain-l'Auxerrois § bail à .., 29 mai 1720; MC/ET/XVI/657
      bail; Lourdet, Antoine
    - Vallegeas (Jacques), marchand orfèvre, rue Saint-Honoré § Vente, 7 juin 1720; MC/ET/XVI/657
      acte de vente; Vallegeas, Jacques
    - Meusnier (Jean Claude), maître menuisier, rue des Sentiers § Apprentissage de la fille de .., 10 juin 1720; MC/ET/XVI/657
      contrat d'apprentissage; Meusnier, Jean Claude
    - Brisseau (Pierre Jean), marchand orfèvre, cul-de-sac de Saint-Thomas § Apprentissage de la fille de feu .., 10 juin 1720; MC/ET/XVI/657
      contrat d'apprentissage; Brisseau, Pierre Jean
    - Estienne (Jean) graveur sur métaux rue de la Calande § procuration, 29 juin 1720; MC/ET/XVI/657
      procuration; Estienne, Jean
    - Estienne (Louis) graveur rue de la Vannerie § quittance, 29 juin 1720; MC/ET/XVI/657
      quittance; Estienne, Louis
  - Minutes. 1720, juillet - 1720, août, juillet 1720 - août 1720; MC/ET/XVI/658
    - Hezette (Jean Charles) maître tabletier rue de Harlay § réduction de rente, 31 juillet 1720; MC/ET/XVI/658
    - Desormeaux (Pierre) tapissier rue Saint-Jacques § décharge de pièces, 27 août 1720; MC/ET/XVI/658
      Desormeaux, Pierre
  - Minutes. 1720, septembre - 1720, décembre, septembre 1720 - décembre 1720; MC/ET/XVI/659
    - La Mouche (Pierre) maître maçon rue de Cléry § bail par .., 4 mai 1720; MC/ET/XVI/659
    - La Mouche (Pierre) maître maçon rue de Cléry § Mariage de la nièce de .., 7 septembre 1720; MC/ET/XVI/659
      contrat de mariage; La Mouche, Pierre
    - Ivory (Jacques), peintre, rue et cul de Sac de l'Hôtel de Soissons § renonciation, 18 septembre 1720; MC/ET/XVI/659
      Ivory, Jacques
    - La Mouche (Pierre) maître maçon rue de Cléry § Vente de maison, 24 septembre 1720; MC/ET/XVI/659
    - Tavernier (Jacques) maître serrurier rue Saint-Honoré § bail à .., 24 septembre 1720; MC/ET/XVI/659
      bail; Tavernier, Jacques
    - Quittance de Jacques Jules Gabriel, architecte, bourgeois de Paris, demeurant rue des Tournelles., 28 septembre 1720; MC/ET/XVI/659
      quittance; Tournelles (rue des); Gabriel, Jacques (1667-1742); architecte
    - Livet (château du) province de Normandie Etat des meubles § Vente des meubles, transport et quittances, 10 octobre 1720; MC/ET/XVI/659
      Châteaux, hôtels, églises, 1700-1750, par le personnel du Minutier (fichier papier entièrement dématérialisé; voir contexte dans le Plan d’orientation général - Notaires de Paris, guides thématiques du Minutier).
      acte de vente; quittance
    - Richard (Remi) marchand tapissier rue aux Ours § quittance de remboursement, 24 octobre 1720; MC/ET/XVI/659
      quittance; Richard, Remi
    - Perinot (Charles) maître éventailliste rue Saint-Sauveur § désistement, 20 décembre 1720; MC/ET/XVI/659
      Perinot, Charles
  - Minutes. 1721, janvier - 1721, mai, janvier 1721 - mai 1721; MC/ET/XVI/660
    - Le Duc (Michel) architecte rue royale § don mutuel, 3 janvier 1721; MC/ET/XVI/660
      donation; Le Duc, Michel
    - Fordrin (Alexis) Serrurier des bâtiments du Roi rue du Roule § bail par la Veuve de .., 8 mars 1721; MC/ET/XVI/660
      bail; Fordrin, Alexis
    - Boisson (Claude), orfèvre, rue de la Juiverie § Apprentissage de la pupille de .., 21 avril 1721; MC/ET/XVI/660
      contrat d'apprentissage; Boisson, Claude
    - Aubray (Jacques) maître ébéniste à la Nouvelle France § Convention, 25 avril 1721; MC/ET/XVI/660
      Aubray, Jacques
    - Estienne (Jean) maître graveur rue de la Calande § transaction, 10 mai 1721; MC/ET/XVI/660
      accord; Estienne, Jean
    - Estienne (Mathieu) maître horloger rue Béthisy § Transaction, 10 mai 1721; MC/ET/XVI/660
      accord; Estienne, Mathieu
    - Estienne (Louis) maître graveur rue de la Vannerie § transaction, 10 mai 1721; MC/ET/XVI/660